臺灣高雄地方法院民事裁定             100年度簡抗字第10號
抗  告  人  陳思伸
相  對  人  林玉容
上列當事人間清償借款事件，抗告人對於中華民國100 年4 月25
日本院高雄簡易庭100 年度雄簡字第864 號裁定提起抗告，本院
裁定如下：
  主  文
原裁定廢棄，發回本院高雄簡易庭。
抗告費用由相對人負擔。
  理  由
一、抗告意旨略以：相對人原住於高雄市梓官區，嗣因離婚遷移
    至高雄市岡山區租屋居住，其工作地點均於高雄市，且相對
    人於原審提出之異議狀亦由高雄地方法院岡山簡易庭收件，
    故相對人係為躲避債務而將戶籍遷移至福建省連江縣，本院
    仍有管轄權，爰依法提起抗告，請求廢棄原裁定等語。
二、按「因契約涉訟者，如經當事人定有債務履行地，得由該履
    行地之法院管轄。」，民事訴訟法第12條定有明文。此乃民
    事訴訟法關於因契約涉訟特別審判籍之規定，該債務履行地
    之約定雖不以書面或明示為必要，即言詞或默示為之，亦非
    法所不許，僅須當事人間有約定債務履行地之意思，即有該
    條之適用。經查，本件抗告人係依據消費借貸之法律關係為
    請求，而兩造於98年10月17日簽定消費借貸契約時，相對人
    之住所地係在「高雄縣岡山鎮○○里○○○路○段12巷62號
    三樓之3 」（現已改制為高雄市岡山區，下同），有抗告人
    於原審所提出之相對人國民身份證、借據在卷可稽（原審卷
    第26頁），而相對人於原審自承其原本每月均有支付借款利
    息新台幣（下同）5,000 元予抗告人，長達10個月之久，但
    因打零工收入有限而向抗告人要求停付利息改為支付本金，
    之後始經友人介紹至外島工作等語，且觀諸相對人所提出之
    部份匯款明細，於其至外島工作之前還款地點亦於高雄縣岡
    山郵局，有相對人於原審提出之聲明異議狀、匯款明細在卷
    可稽（原審卷第17至19頁），衡以上開借款及還款地點均於
    高雄縣岡山區，自屬兩造所定之債務履行地，再參以相對人
    於上開異議狀，並未就原審法院有管轄權有任何意見，堪認
    相對人亦認原審法院確有管轄權，則揆諸上開規定，原審法
    院於本件自有管轄權，故原審法院逕依職權將本件移送於福
    建連江地方法院，自有未洽，抗告意旨指摘原裁定不當，請
    求廢棄，為有理由，應由本院將原裁定廢棄，發回本院高雄
    簡易庭。
三、據上論結，本件抗告為有理由，依民事訴訟法第436 條之1
    第3 項、第492 條、第95條、第78條，裁定如主文。
中    華    民    國   100    年    7     月    26    日
                  民事第四庭    審判長法  官  黃宏欽
                                      法  官  楊淑珍
                                      法  官  郭文通
正本係照原本作成。
本裁定不得抗告。
中    華    民    國   100    年    7     月    26    日
                                      書記官  黃琬婷